【裁判字號】    90,交聲,1145
【裁判日期】    901231
【裁判案由】    交管條例聲異
【裁判全文】
臺灣板橋地方法院交通事件裁定                    九十年度交聲字第一一四五號
    原處分機關  交通部公路局臺北區監理所
    受處分人即
    異  議  人  甲○○
右列異議人因違反道路交通管理處罰條例案件，對於交通部公路局臺北區監理所於民
國九十年十月二十六日所為之北監六字第裁四○－Ｃ00000000號處分不服，
聲明異議，本院裁定如左：
    主  文
異議駁回。
    理  由
一、異議意旨略以：異議人甲○○於民國九十年一月二十一日凌晨三時二十分許，在
    台北縣土城市○○路○段一七二號前（即城林橋頭靠樹林市這邊），於停放路邊
    之車牌號碼二Ａ－六三七號營業小客車上睡覺，被警員叫起來查驗證件，並帶往
    土城市○○路測試呼氣酒精濃度，經測試值○．三六mg／cl，以我酒後駕駛開單
    舉發，但我雖有喝酒，但又沒有開車，我停車在車上睡覺，並無駕駛行為，當時
    警察亦未看見我有開車駕駛之行為，爰聲明異議云云。
二、按汽車駕駛人，駕駛汽車有酒精濃度過量者，處新臺幣六千元以上一萬二千元以
    下罰鍰，並當場禁止其駕駛及吊扣其駕駛執照六個月，九十年一月十七日總統公
    佈修正前之道路交通管理處罰條例第三十五條第一項第一款定有明文；又汽車駕
    駛人有飲用酒類或其他類似物後其吐氣所含酒精濃度超過每公升○‧二五毫克之
    情形者，不得駕車，道路交通安全規則第一百十四條第一款亦有明文規定。
三、經查，台北縣警察局土城分局於九十年一月二十一日凌晨三時二十分許，在台北
    縣土城市○○路○段一七二號前，查獲車牌號碼二Ａ－六三七號營業小客車駕駛
    即異議人甲○○因「酒後駕車，呼氣酒精濃度，經測試值○．三六mg／cl（標準
    值○．二五mg／cl），顯逾法定標準，而掣單一紙舉發之，有台北縣警察局北縣
    警交字第Ｃ00000000號舉發違反道路交通管理事件通知單一紙附卷可稽
    。異議人固不否認有於前揭時地被查獲經測試呼氣酒精濃度超過法定標準之事實
    ，惟矢口否認有酒後駕駛之行為，雖辯稱：前一天晚上九點多和同為計程車司機
    之姓名年籍不詳綽號「阿成」之朋友在我三峽住處喝酒，晚上十點「阿成」開我
    的計程車載我到樹林市○○街他家喝，隔天凌晨一時許「阿成」再開我的車載我
    將車停在靠樹林這邊的城林橋頭，再走路到附近樹林市○○街那邊繼續喝酒，喝
    一會兒「阿成」先行離開，我不敢開車，回到車上睡覺，警員敲我車門，叫我出
    來，說我喝酒，叫我去酒側，我沒有酒後駕車，只是車上睡覺，當時員警亦未查
    獲我有駕駛之行為云云。惟計程車司機均需有職業駕照並向主管機關登記，如確
    有其人，有登記在案之年籍資料甚易查明，異議人與該綽號「阿成」之朋友同為
    計程車司機，且先後在彼此住處暢飲仍有未足，深夜在一同駕車外出續攤，通宵
    歡飲三攤，交情匪淺，衡情異議人焉有可能不知朋友「阿成」之姓名年籍住址？
    又該車既係異議人駕駛營業之計程車，該「阿成」者亦一同飲酒，何以多次往返
    續攤喝酒時異議人均違規未親自駕駛而將其計程車交給該朋友「阿成」駕駛？又
    前開被查獲地點即城林橋為往來台北縣樹林市與土城市○○○○道，路邊又無停
    車格，如自樹林市○○街「阿成」住處開車前往樹林市○○街一帶喝酒，何須特
    地將計程車停在禁止停車之城林橋往土城方向橋頭路邊？凡此種種，在在顯示異
    議人前開所辯未酒後駕車云云，顯與常理有違。再參以證人即現場查獲之警員即
    台北縣警察局土城分局一組組長謝惟中到庭結證稱：「當時酒測勤務總共四小時
    ，有分兩個階段，樹林往土城方向我們有個攔檢點，採口袋式包圍，因為酒醉駕
    車的人看到攔檢都會在前方停車，或倒車回來，我們有來回查過，之前勤務都沒
    有看到異議人的車子停在該處，凌晨Ｏ點到兩點都沒有看到，所以異議人所言不
    實在，因為我們看到裹足不前的車子，或是倒車的車子，我們就會去攔檢，當時
    他被查獲是兩點到四點的班，在三點二十分被查獲，如果他在凌晨一點車子就停
    在該處，我在凌晨Ｏ時到二點之間就會看到，而且橋頭是禁止停車，異議人是計
    程車司機更應該知道。」等語，猶見被告前開所辯與事實不符，所辯無非杜撰卸
    責之詞，不足採信。次查本件異議人為警查獲時，雖未駕駛而將車停在路邊睡覺
    ，然異議人既係在城林橋頭路邊處為警查獲，且查獲當時測定其呼氣酒精濃度仍
    高達每公升○．三六毫克，衡諸經驗法則，異議人飲酒後開車至該處，仍該當於
    酒後駕駛之違規行為，是以員警雖未親眼見到異議人酒後駕駛之行為，而僅以異
    議人酒醉停車於城林橋頭路邊處，判斷其應有酒後駕駛之違規事實，雖無直接證
    據，然就員警以間接情況事實推認異議人酒後駕駛之違規事實，核與吾人之經驗
    法則無悖。異議人以其當時在車上睡覺，車輛係靜止狀態云云，空言否認有何酒
    後駕駛之違規行為，僅係矯飾之詞，自不足採。從而異議人有上開酒後駕駛之違
    規行為，至為明確，原處分機關據前揭規定分別裁處異議人罰鍰一萬二千萬元並
    吊扣駕駛執照六個月，並無違誤不當之處。異議人恣指原處分機關之處分有違，
    並無理由，應駁回其異議。
四、據上論斷，應依道路交通案件處理辦法第十九條，裁定如主文。
中      華      民      國    九十      年     十二     月    三十一    日
        臺灣板橋地方法院交通法庭
                                          法  官  梁宏哲
右正本證明與原本無異
如不服本裁定應於送達後五日內向本院提出抗告狀
                                          書記官  周百川
中      華      民      國    九十      年     十二     月    三十一    日


司法院資訊處製作；財團法人民間司法改革基金會備份。
